【裁判字號】    89,上訴,588
【裁判日期】    890607
【裁判案由】    毒品危害防制條例
【裁判全文】
臺灣高等法院臺南分院刑事判決                八十九年度上訴字第五八八號  Ｇ
      上  訴  人
      即  被  告  甲  ○  ○
右上訴人因違反毒品危害防制條例案件，不服臺灣臺南地方法院八十九年度訴字第一
七○號中華民國八十九年四月七日第一審判決（起訴案號：臺灣臺南地方法院檢察署
八十八年度偵字第八六三號），提起上訴，本院判決如左：
      主      文
上訴駁回。
      事      實
一、甲○○前因施用毒品案件，經依臺灣臺南地方法院以民國（下同）八十七年度毒
    聲字第七五七號裁定送觀察、勒戒後，無繼續施用毒品之傾向，由臺灣臺南地方
    法院檢察署檢察官於民國八十八年七月五日以八十八年度偵緝字第六一○號不起
    訴處分確定。詎甲○○仍未戒除毒癮，又基於概括犯意，自八十八年八月間起至
    同年十一月二十四日止，連續在臺南縣佳里鎮民安里一一五之二號家中、臺南市
    ○○路○段一五七號一○一室其友人黃稚皓住處等處施用第二級毒品安非他命。
    又另行起意，基於概括之犯意，自八十八年九月間某日起，自同年十一月二十三
    日止，在前址家中施用第一級毒品海洛因，嗣為警於八十八年十一月二十四日在
    臺南市○○路、民族路口查獲，扣得第一級毒品海洛因淨重零點零壹公克（包裝
    重零點貳壹公克）〔原判決誤載為二小包（每包毛重○．二公克，共計毛重○．
    四公克）〕，經依臺灣臺南地方法院以八十八年度毒聲字第三五三二號裁定送觀
    察、勒戒後，因有繼續施用毒品傾向，裁定強制戒治。
二、案經臺南市警察局移送臺灣臺南地方法院檢察署檢察官偵查起訴。
      理      由
一、訊據上訴人即被告甲○○固坦承有於右揭時、地施用第二級毒品安非他命犯行不
    諱，惟矢口否認有施用第一級毒品海洛因犯行，辯稱：伊係因友人黃一誠在旁施
    用海洛因，伊吸食二手煙，所以驗尿結果才呈現嗎啡陽性反應，而伊於警訊中坦
    承係因警察叫伊承認，扣案海洛因亦非伊所有云云。
二、經查：
（一）被告迭次於警訊、偵查中、原審及本院審理時均坦承有於右揭時、地施用第二
      級毒品安非他命之事實，核與證人黃一誠、陳俊元及黃稚皓於警訊供述情節相
      符，而被告為警查獲時，所採集尿液經送驗結果，呈現安非他命類陽性反應，
      有臺南市衛生局檢驗成績出附卷可稽（見偵查卷第二十一頁、第二十二頁），
      被告自白施用第二級安非他命之犯行，核與事相符，應堪信採信。
（二）被告於警訊時，乃否認有施用第一級毒品海洛因之習慣（見警局券第二頁背面
      ），與被告於原審及本院審理時均辯稱：係警察叫伊承認云云，顯見警察並無
      要其承認之情節已有所不符，且被告於偵查中供承：伊有施用海洛因，最後一
      次是八十八年十一月二十三日，觀察、勒戒後，自八十八年九月開始施用，地
      點在家中，是摻香煙吸食，被警查獲一包海洛因是我的等語（見偵查卷第八頁
      背面、第九頁背面），應無檢察官以強暴、脅迫方式，逼被告自認施用海洛因
      犯行之可能。而被告為警查獲時，所採集尿液經送驗結果，呈現嗎啡陽性反應
      ，有臺南市衛生局檢驗成績書附卷可稽（見偵查卷第二十一頁、第二十二頁）
      ，又扣案之第一級毒品海洛因淨重零點零壹公克（包裝重零點貳壹公克）〔原
      判決誤載為二小包（每包毛重○．二公克，共計毛重○．四公克）〕，被告於
      警訊及偵查中均供承係其所有（見警局卷第二頁背面、偵查卷第九頁背面），
      該扣案之海洛因經送法務部調查局鑑定結果確係含有海洛因成份，亦有該局鑑
      定通知書附於本院卷可稽。
（三）被告雖辯稱係因同車之黃一誠吸食海洛因，伊吸到二手煙尿液才會產生嗎啡反
      應云云，然查並無因他人施用毒品，非自己故為吸用，僅同處一室而有吸用二
      手煙，因而有該嗎啡、海洛因陽性反應之醫學文獻之記載，況與被告同時為警
      查獲之黃一誠於警、偵查中，雖坦承施用海洛因，然其係以將海洛因放入針筒
      內混合礦泉水，再注射至手背上之方式施用，此為黃一誠於警訊中供述甚明（
      見警局卷第四頁背面），則並無吸用二手煙即有毒品陽性反應，且黃一誠施用
      海洛因之方式既無產生二手煙之可能，是被告事後翻異前詞，顯係事後卸責之
      詞，不足採信。
（四）又被告前因施用毒品案件，經依臺灣臺南地方法院八十七年度毒聲字第七五七
      號裁定送觀察、勒戒後，認無繼續施用毒品之傾向，由臺灣臺南地方法院檢察
      署檢察官於八十八年七月五日以八十八年度偵緝字第六一○號不起訴處分確定
      ，有不起訴處分書在卷足憑（見偵查卷第二十三頁）。其於五年後再犯毒品危
      害防制條例第十條之罪，經裁定送觀察勒戒，認有繼續施用毒品傾向，再經強
      制戒治，亦有臺灣臺南地方法院八十八年度毒聲字第三五三二號裁定及臺灣臺
      南看守所附設勒戒所八十八年十二月十六日南所京衛字第二三二○－六號函送
      之證明書一份附卷可參（見偵查卷第十二頁至第十九頁）。
（五）綜上所述，被告自白施用第二級毒品核與事實相符，事證明確。又被告翻異前
      供，否認施用第一級毒品，所辯係事後卸責之詞，委無足採，此部分亦事證已
      臻明確，被告犯行均洵堪認定，應予依法論科。
三、核上訴人即被告甲○○所為，係分別犯毒品危害防制條例第十條第一項、第二項
    之罪。其施用第一級毒品、第二級毒品之行為，均時間密接、犯罪構成要件相同
    ，顯均係基於概括犯意為之，應均依連續犯規定論處，並加重其刑。被告施用第
    一級毒品海洛因、第二級毒品安非他命，行為不同，犯意個別，應予分論併罰。
四、原審已被告罪證明確，因以適用毒品危害防制條例第十條第一項、第二項、第十
    八條第一項，刑法第十一條前段、第五十六條、第五十一條第五款等規定，並審
    酌被告於八十八年七月五日經檢察官不起訴處分確定後，隨即於同年八月間開始
    施用第二級毒品海洛因，顯然並未戒除毒癮，而被告犯罪後，坦承施用安非他命
    ，然設詞狡辯並未施用海洛因之態度，以及被告之品行、智識程度等一切情狀，
    就施用第一級毒品部分量處有期徒刑一年二月，就施用第二級毒品部分量處有期
    徒刑五月，併定其應執行刑為有期徒刑一年六月。並說明扣案之物第一級毒品海
    洛因淨重零點零壹公克（包裝重零點貳壹公克）〔原判決誤載為二小包（每包毛
    重○．二公克，共計毛重○．四公克），應予更正〕，依毒品危害防制條例第十
    八條第一項規定沒收銷燬之。本院經核原判決認事用法俱無不合，量刑亦稱妥適
    ，被告上訴意旨否認犯施用第一級毒品之罪，空言指摘原判決不當，並無可取，
    為無理由，應予駁回。
據上論斷，應依刑事訴訟法第三百六十八條，判決如主文。
本案經檢察官楊秀美到庭執行職務。
中    華    民    國      八十九      年      六      月      七        日
                                  臺灣高等法院臺南分院刑事第一庭
                                      審判長法官  鄭    文    肅
                                            法官  王    浦    傑
                                            法官  楊    明    章
右正本證明與原本無異。
施用第一級毒品部分如不服本判決，應於判決送達後十日內向本院提出上訴狀，其未
敘述理由者並應於提出上訴狀後十日內向本院補提理由書（應附繕本)。
              法院書記官  易    慧    玲
中    華    民    國      八十九      年      六      月      八        日
附錄論罪科刑法條：
毒品危害防制條例第十條：
施用第一級毒品者，處六月以上五年以下有期徒刑。
施用第二級毒品者，處三年以下有期徒刑。


司法院資訊處製作；財團法人民間司法改革基金會備份。
